【裁判字號】    97,訴,1558
【裁判日期】    971006
【裁判案由】    毒品危害防制條例
【裁判全文】
臺灣板橋地方法院刑事判決              97年度訴字第1558號
公  訴  人  臺灣板橋地方法院檢察署檢察官
被      告  甲○○
上列被告因違反毒品危害防制條例案件，經檢察官提起公訴（97
年度毒偵字第430 號、第1497號），因被告於本院準備程序中就
被訴事實為有罪之陳述，本院告知被告簡式審判程序之旨，並聽
取當事人之意見後，合議庭裁定改由受命法官獨任依簡式審判程
序進行，判決如下：
    主  文
甲○○施用第一級毒品，累犯，處有期徒刑拾月；又施用第一級
毒品，累犯，處有期徒刑拾月。扣案之海洛因參包（合計驗餘淨
重零點玖玖柒零公克）及甲基安非他命殘渣袋壹包均沒收銷毀之
、吸食器壹組沒收；應執行有期徒刑壹年陸月。扣案之海洛因參
包（合計驗餘淨重零點玖玖柒零公克）及甲基安非他命殘渣袋壹
包均沒收銷毀之、吸食器壹組沒收。
    事  實
一、甲○○前因施用毒品案件，經本院以87年度毒聲字第1190號
    裁定送觀察、勒戒後，認無繼續施用毒品傾向，由臺灣板橋
    地方法院檢察署檢察官以87年度毒偵字第16825 號、第1761
    0 號、第24077 號不起訴處分確定；復因施用毒品案件，經
    本院以88年度毒聲字第527 號裁定送觀察勒戒後，認有繼續
    施用毒品傾向，再令入戒治處所施以強制戒治，於89年4 月
    25日停止戒治出監，同年9 月2 日執行完畢。復於91年3 月
    中旬至92年4 月10日止因施用毒品案件，經臺灣臺北地方法
    院以92年度訴字第777 號判處應執行有期徒刑1 年6 月確定
    ；再因竊盜案件，經本院以92年度易字第18 37 號判處有期
    徒刑1 年，嗣經臺灣高等法院以92年度上易字第2978號駁回
    上訴確定；又因竊盜案件，經本院以93年度易字第70號判處
    有期徒刑10月，嗣經臺灣高等法院以93年度上易字第745 號
    駁回上訴確定，上開各罪經臺灣高等法院以93年度聲字第96
    3 號裁定定應執行有期徒刑刑3 年1 月，於95年4 月4 日縮
    短刑期假釋出監，96年1 月7 日因假釋付保護管束期滿，假
    釋未經撤銷，未執行之刑以執行完畢論。詎猶不知悔改，竟
    基於施用第一級毒品海洛因及第二級毒品甲基安非他命之犯
    意，於96年10月3 日晚間6 時45分許為警採尿前回溯26小時
    內某時許，在臺北縣三重市○○路○ 段203 巷255 號住處，
    以將海洛因及甲基安非他命置入玻璃球吸食器，用火燒烤嗅
    吸其煙霧方式，同時施用第一級毒品海洛因及第二級毒品甲
    基安非他命1 次，經警於同日通知到臺北縣政府警察局刑警
    大隊偵二隊採尿始悉上情。又於97年1 月28日晚間9 時許在
    上址住處，以相同方法同時施用第一級毒品海洛因及第二級
    毒品甲基安非他命1 次。嗣於翌日下午2 時25分許，在上址
    為警查獲，並扣得海洛因3 包（合計淨重1.001 公克）、甲
    基安非他命殘渣袋1 小包（起訴書漏載）及吸食器1 組。
二、案經臺北縣政府警察局移送、臺北縣政府警察局蘆洲分局報
    告臺灣板橋地方法院檢察署檢察官偵查起訴。
    理  由
一、訊據被告甲○○對於前揭事實，坦承不諱。又被告為警查獲
    時採其尿液送驗，結果亦呈嗎啡及甲基安非他命陽性反應，
    此有台灣檢驗科技股份有限公司96年10月18日出具之濫用藥
    物尿液檢驗報告（報告編號：CH/2007/A0364） 、台灣檢驗
    科技股份有限公司97年2 月21日出具之濫用藥物檢驗報告（
    報告編號：CH/2008/20031） 、臺北縣政府警察局蘆洲分局
    搜索扣押筆錄、扣押物品目錄表、查獲毒品案件被移送者姓
    名、代碼對照表（代碼編號：I0000000）、96年10月3 日及
    97年1 月29日之勘察採證同意書、臺北縣政府警察局偵辦毒
    品案件尿液代碼表（000000-0）各1 紙存卷可憑，並有甲基
    安非他命殘渣袋1 個、吸食器1 組、海洛因3 包（合計淨重
    1.001 公克，檢驗共使用0.0040公克，合計驗餘淨重0.9970
    公克）等物扣案，及交通部民用航空局航空醫務中心航藥鑑
    字第0971 460號毒品鑑定書及臺北縣政府警察局蘆洲分局查
    獲涉嫌毒品危害防制條例案之毒品初步鑑驗報告書各1 紙在
    卷可資佐證，足認被告自白與事實相符，堪予採信。又本件
    被告如事實欄所載之毒品前科情形，有臺灣高等法院被告前
    案紀錄表附卷可稽，本案雖距初犯強制戒治執行完畢釋放已
    逾5 年，惟其間被告又於91年3 月中旬至92年4 月10日止因
    施用毒品犯行經判決確定，自無再經觀察、勒戒及強制戒治
    之必要，應逕行追訴處罰。綜上，本件事證明確，被告犯行
    洵堪認定，應予依法論科。
二、核被告所為，係犯毒品危害防制條例第10條第1 項、第2 項
    之施用第一級、第二級毒品罪。被告施用前後持有毒品之低
    度行為，應為施用之高度行為所吸收，不另論罪。被告將海
    洛因、甲基安非他命合併置於玻璃球內同時施用，係以1 行
    為而觸犯上開2 罪，為想像競合犯，應依刑法第55條規定，
    從一重以施用第一級毒品罪處斷。又被告所犯上開二次施用
    毒品犯行，犯意各別，行為互殊，應予分論併罰。再被告如
    事實欄所載之前科及執行紀錄，有臺灣高等法院被告前案紀
    錄表在卷可考，其於受有期徒刑執行完畢後，5 年內故意再
    犯本件有期徒刑以上之罪，均為累犯，應依法加重其刑。爰
    審酌被告素行非佳，前已因施用毒品案件經送強制戒治，仍
    不能戒除毒癮，再次漠視法令禁制而犯本罪，顯見其戒除毒
    癮之意志薄弱，兼酌其施用毒品行為本質上係屬自我戕害行
    為，反社會性之程度應較低等一切情狀，分別量處如主文所
    示之刑，並定其應執行之刑。
三、扣案之海洛因3 包（合計淨重1.001 公克，檢驗共使用0.00
    40公克，合計驗餘淨重0.9970公克）、甲基安非他命殘渣袋
    1 包，既屬當場查獲之第一、二級毒品，其外包裝袋與毒品
    粉末難以完全析離，除鑑驗部分已滅失無再諭知之必要，餘
    均應依毒品危害防制條例第18條第1 項前段規定，沒收銷燬
    之。又吸食器1 組，為被告所有供其施用毒品所用之物，業
    據被告供明在卷，爰依刑法第38條第1 項第2 款規定宣告沒
    收。
據上論斷，應依刑事訴訟法第273 條之1 第1 項、第299 條第1
項前段，毒品危害防制條例第10條第1 項、第2 項、第18條第1
項前段，刑法第11條前段、第55條、第51條第5 款、第47條第1
項、第38條第1 項第2 款，判決如主文。
本案經檢察官林俊峰到庭執行職務。
中    華    民    國    97    年    10    月    6     日
                  刑事第十六庭  法  官  李君豪
以上正本證明與原本無異。
如不服本判決，應於判決送達後10日內，向本院提出上訴狀。
                                書記官  金和國
中    華    民    國    97    年    10    月    6     日
附錄本案論罪科刑法條全文：
毒品危害防制條例第10條
施用第一級毒品者，處 6 月以上 5 年以下有期徒刑。
施用第二級毒品者，處 3 年以下有期徒刑。


司法院資訊處製作；財團法人民間司法改革基金會備份。
